臺灣桃園地方法院刑事判決　　　　　　　　　　　　　九十一年度易字第八一號
　　公　訴　人　臺灣桃園地方法院檢察署檢察官
　　被　　　告　甲○○
右列被告因恐嚇案件，經檢察官提起公訴（九十一年度偵字第五八六六號），本院判
決如左：
    主  文
甲○○以加害生命之事，恐嚇他人致生危害於安全，處拘役貳拾日，如易科罰金以參
佰元折算壹日。
    事  實
一、甲○○與乙○○原為夫妻關係，二人離婚後甲○○因房屋財產問題心生不滿，竟
    基於恐嚇危害安全之犯意，於民國九十一年五月二十一日，自其位於高雄縣湖內
    鄉○○村○○街九一號之居處，寄信至乙○○位於桃園縣龜山鄉大坑村十六鄰十
    五之一號之工作地點，信中以「、、、我就要你納命來，我已忍受到了極點，請
    妳相信我有殺死妳的能力，、、、再害我損失一棟房子，那我就決定殺死你再去
    自首。、、、法院拿妳沒辦法，我甲○○有辦法讓你消失在人間。」等加害生命
    之事，恐嚇乙○○，使乙○○心生畏怖，致生危害於安全。
二、案經乙○○告訴台北縣警察局新莊分局報告臺灣板橋地方法院檢察署呈請台灣高
    等法院檢察署令轉臺灣桃園地方法院檢察署署偵辦。
    理  由
一、訊據被告甲○○固承認有於右述時、地因房屋財產問題，寄送上開信件予乙○○
    之事實，惟否認有何恐嚇犯意，辯稱：伊在極度氣憤之情況下才寫出上開文字，
    並無恐嚇之意思云云。經查，右揭犯罪事實，業據告訴人乙○○指述明確，並有
    被告書寫並寄送之上開信件及信封各一份在卷可稽。又被告既因房屋財產問題，
    心生氣憤始書寫上開信件，自有恫嚇告訴人之真意，而非尋常之玩笑之詞。況被
    告於上開信件之字裡行間，數次提及要奪取告訴人之性命，此舉確足使一般人心
    生畏佈，達到致生危害於安全之程度無疑。被告上開辯解，不足採信。本件事證
    明確，被告犯行堪以認定。
二、核被告所為，係犯刑法第三百零五條之恐嚇致生危害安全罪。爰審被告犯罪之動
    機係因離婚後就財產問題心生不滿，一時氣憤不平思慮未周始犯本罪，犯罪時所
    受之刺激頗大等一切情狀，量處如主文所示之刑，並諭知易科罰金之折算標準。
三、公訴意旨另以：被告甲○○自九十年五月間，多次自高雄縣湖內鄉家中打電話至
    桃園縣龜山鄉大坑村十六鄰十五之一號乙○○之工作地點，連續以「我要殺死你
    ，讓妳消失在人間。」等加害生命之事，恐嚇乙○○，使之心生畏怖，足生危害
    於安全，因認被告涉有刑法第三百零五條之恐嚇致生危害安全罪嫌。惟按犯罪事
    實應依證據認定之，無證據不得推定其犯罪事實，刑事訴訟法第一百五十四條定
    有明文。經查：訊據被告堅詞否認有打電話恐嚇告訴人之犯行，而告訴人於本院
    調查時又稱：電話都是伊同事接到，轉達被告說要殺死伊，不是伊親自接到等語
    。是告訴人既未親自接到電話，又未提供接到電話之同事資料以供本院傳訊，復
    未提出電話錄音等證明，自無法僅憑告訴人轉述之傳聞證詞，認定被告有打電話
    講述上開恐嚇言詞。被告此部分之犯行既無法證明，原應為無罪之諭知，惟公訴
    人既認被告此部分犯行如成立犯罪，與前開論罪科刑部分，有連續犯之裁判上一
    罪關係，爰不另為無罪之諭知，附此敘明。
據上論斷，應依刑事訴訟法第二百九十九條第一項前段、刑法第三百零五條、第四十
一條第一項前段、罰金罰鍰提高標準條例第一條前段、第二條，判決如主文。
本案經檢察官崔秉君到庭執行職務。
中      華      民      國      九十一      年    七     月    二十九  日
                                臺灣桃園地方法院刑事第四庭
                                    審判長法  官   陳世宗
                                          法  官   林惠霞
                                          法  官   游士珺
右正本證明與原本無異。
如不服本判決，應於判決送達後十日內向本院提出上訴狀( 應附繕本 )，上訴於
臺灣高等法院。
                                          書記官   王曉雁
中        華        民        國     九十一    年    八    月     二    日
附論罪科刑之法條：
刑法第三百零五條
以加害生命、身體、自由、名譽、財產之事恐嚇他人，致生危害於安全者，處二年以
下有期徒刑、拘役或三百元以下罰金。
